【裁判字號】    98,易,224
【裁判日期】    980527
【裁判案由】    竊盜
【裁判全文】
臺灣嘉義地方法院刑事判決               98年度易字第224號
公  訴  人  臺灣嘉義地方法院檢察署檢察官
被      告  乙○○
上列被告因竊盜案件，經檢察官提起公訴（98年度偵緝字第172
號），因被告於本院準備程序中就被訴事實為有罪之陳述，經本
院裁定以簡式審判程序審理判決如下：
    主  文
乙○○共同犯竊盜罪，累犯，處有期徒刑柒月。
    犯 罪 事 實
一、乙○○前於民國94年間因竊盜案件，經臺灣彰化地方法院以
    94年度易字第608號判決判處有期徒刑1年6月，並經臺灣高
    等法院臺中分院以94年度上易字第1327號判決駁回上訴確定
    ，嗣經同院以96年度聲減字第1872號裁定減刑為有期徒刑9
    月確定；於96年間因竊盜及偽造文書案件，經臺灣雲林地方
    法院以96年度易字第101號判決分別判處有期徒刑10月、4月
    確定，嗣經同院以96年度聲減字第1482號裁定分別減刑為有
    期徒刑5月、2月，並合併與前一罪定應執行有期徒刑1年3月
    確定；於96年間因竊盜案件，經同院以96年度易字第300號
    判決判處有期徒刑1年2月確定，嗣經同院以96年度聲減字第
    1482號裁定減刑為有期徒刑7月確定，經入監接續執行上述
    徒刑，於97年4月22日假釋付保護管束，於97年9月21日假釋
    期滿，未經撤銷假釋，其未執行之刑，以已執行論而執行完
    畢。竟仍不知悔改，與真實姓名年籍均不詳綽號「阿順」之
    成年男子，共同基於意圖為自己不法所有之犯意聯絡，於97
    年10月10日某時，至嘉義縣水上鄉民生社區○○○○道路旁
    ，由乙○○在旁把風，並由「阿順」進入停放在該處之甲○
    ○所有車牌號碼721-QV號自用大貨車內，啟動該車後搭載乙
    ○○駛離，而共同竊得上揭甲○○所有之自用大貨車及載貨
    架上放置之推土機1臺。嗣經警據報後循線查悉上情，並在
    上開貨車內查扣乙○○所有之行動電話1具。
二、案經嘉義縣警察局水上分局報告臺灣嘉義地方法院檢察署檢
    察官偵查起訴。
    理  由
一、本件被告乙○○所犯係死刑、無期徒刑、最輕本刑為3年以
    上有期徒刑以外之罪，亦非高等法院管轄第一審案件，且被
    告於本院準備程序中，已就被訴事實為有罪之陳述，經告知
    簡式審判程序之旨後，被告及檢察官對於本件改依簡式審判
    程序審理均表示同意，本院依刑事訴訟法第273條之1第1項
    規定，當庭裁定本件進行簡式審判程序，是本件依刑事訴訟
    法第273條之2規定，不受同法第159條第1項、第161條之2、
    第161條之3、第163條之1及第164條至第170條有關證據提示
    、交互詰問及傳聞證據等相關規定之限制，合先敘明。
二、上開犯罪事實，業據被告坦承不諱，核與證人即被害人甲○
    ○（見警卷第1頁至第3頁）、證人李晚妹（見警卷第4頁至
    第5頁）、廖慶勝（見警卷第6頁至第8頁）證述情節相符，
    此外，並有指認犯罪嫌疑人紀錄表、通聯調閱查詢單、勘察
    採證同意書、勘察紀錄表各1份、勘查照片10張附卷（見警
    卷第12頁至第18頁、第24頁至第25頁）及被告遺留在被害人
    上開貨車內之行動電話1具扣案可憑，堪認被告上開任意性
    自白與事實相符，應可採信。本件事證明確，被告犯行洵堪
    認定。
三、核被告所為，係犯刑法第320條第1項之竊盜罪。其與「阿順
    」就上開犯行間，有犯意聯絡及行為分擔，為共同正犯。又
    其前於94年間因竊盜案件，經臺灣彰化地方法院以94年度易
    字第608號判決判處有期徒刑1年6月，並經臺灣高等法院臺
    中分院以94年度上易字第1327號判決駁回上訴確定，嗣經同
    院以96年度聲減字第1872號裁定減刑為有期徒刑9月確定；
    於96年間因竊盜及偽造文書案件，經臺灣雲林地方法院以96
    年度易字第101號判決分別判處有期徒刑10月、4月確定，嗣
    經同院以96年度聲減字第1482號裁定分別減刑為有期徒刑5
    月、2月，並合併與前一罪定應執行有期徒刑1年3月確定；
    於96年間因竊盜案件，經同院以96年度易字第300號判決判
    處有期徒刑1年2月確定，嗣經同院以96年度聲減字第1482
    號裁定減刑為有期徒刑7月確定，經入監接續執行上述徒刑
    ，於97年4月22日假釋付保護管束，於97年9月21日假釋期滿
    ，未經撤銷假釋，其未執行之刑，以已執行論而執行完畢等
    情，有臺灣高等法院被告前案紀錄表各1份在卷可稽，其於
    受徒刑之執行完畢後，5年以內故意再犯本件有期徒刑以上
    之罪，為累犯，應依法加重其刑。爰審酌被告犯後坦承犯行
    之態度、竊得之物品價值非低、業經被害人領回及其犯罪之
    動機、目的、手段、有多次竊盜前科紀錄、智識程度等一切
    情狀，量處如主文所示之刑。又扣案之行動電話1具，雖係
    被告所有，惟無證據證明係供本件犯罪所用或犯罪預備之物
    ，或因本件犯罪所生或所得之物，爰不併予宣告沒收，附此
    敘明。
據上論斷，應依刑事訴訟法第273條之1第1項、第299條第1項前
段，刑法第28條、第320條第1項、第47條第1項，刑法施行法第1
條之1第1項、第2項前段，判決如主文。
本案經檢察官郭志明到庭執行職務。
中    華    民    國    98    年    5     月    27    日
                  刑事第四庭    法  官  吳育霖
以上正本證明與原本無異。
如不服本判決應於收受判決後10日內向本院提出上訴書狀，並應
敘述具體理由；其未敘述上訴理由者，應於上訴期間屆滿後20日
內向本院補提理由書（均須按他造當事人之人數附繕本）「切勿
逕送上級法院」。告訴人或被害人如對於本判決不服者，應具備
理由請求檢察官上訴，其上訴期間之計算係以檢察官收受判決正
本之日期為準。
中    華    民    國    98    年    5     月    27    日
                                書記官  林美芳
附錄論罪科刑法條：
中華民國刑法第320條（普通竊盜罪、竊佔罪）
意圖為自己或第三人不法之所有，而竊取他人之動產者，為竊盜
罪，處5年以下有期徒刑、拘役或5百元以下罰金。
意圖為自己或第三人不法之利益，而竊佔他人之不動產者，依前
項之規定處斷。
前二項之未遂犯罰之。


司法院資訊處製作；財團法人民間司法改革基金會備份。
